【裁判字號】    89,再微,12
【裁判日期】    891031
【裁判案由】    再審之訴
【裁判全文】
臺灣臺北地方法院民事裁定  八十九年再微字第一二號
    原      告  甲○○
    被      告  台新商業銀行股份有限公司
    法定代理人  乙○○
右當事人間請求再審之訴事件，再審原告對於本院台北簡易庭民國八十八年八月三十
日八十八年度北小字第三五五確定判決及八十九年六月二十三日本院八十九年度小抗
第九號確定裁定提起再審之訴，本院裁定如左：
    主      文
再審之訴駁回。
再審訴訟費用由再審原告負擔。
    理      由
一、本件再審原告起訴主張：本件再審被告所提出之信用卡簽帳單，其中部分係遭盜
    用，亦非再審原告之簽名筆跡，為再審原告否認為真正在案。原審漏未鑑定調查
    ，逕為判決殊有違誤亦違法令。另再審原告不服一審判決，於法定期間內依法提
    起上訴，因一審案號有誤，至遲誤再審原告補呈上訴理由及繳納上訴費用時機，
    為此提起再審之訴云云。
二、按再審之訴，必須主張原確定判決有民事訴訟法第四百九十六條、或第四百九十
    七條之情形，以為理由時，始為合法。如以民事訴訟法第四百九十六條第一項第
    九款提起再審之訴，以宣告有罪判決已確定，或其刑事訴訟不能開始或續非因證
    據不足為限，方能提起再審之訴。復按，提起再審之訴，應依民事訴訟法第五百
    零一條第一項第四款表明再審理由，及關於再審理由並遵守不變期間之證據，此
    為必須具備之程式。所謂表明再審理由，必須指明確定判決有如何合於法定再審
    事由之具體情事始為相當，倘僅泛言有何條款之再審事由，而無具體情事者，仍
    難謂已合法表明再審事由。既未合法表明再審事由，即為無再審之事由，性質上
    無庸命其補正。最高法院六十一年台再字第一三七號判例著有明文。末按，更正
    裁定並非法院就事件之爭執重新為裁判，不過將裁判中誤寫、誤算或其他類此之
    顯然錯誤，加以更正，使裁判中所表示者，與法院本來之意思相符，原裁判之意
    旨，並未因而變更。故更正裁定溯及為原裁判時發生效力。亦即原裁判之效力，
    不因更正裁定而受影響。最高法院七十九年台聲字第三四九號判例著有明文可參
    。
三、本件再審原告起訴，並未具體指明確定判決有如何合於法定再審事由之具體情事
    ，即便如再審原告所提及判決所依據之簽帳單係遭盜用，然亦未提及該偽造變造
    行為，為刑事之犯罪行為。且其上訴理由及繳納上訴費用之時機，並不因原審有
    裁定更正原判決內容，而受有影響。揆諸前揭說明，本件再審原告提起本件訴訟
    ，係屬無據，自屬不應准許。
四、依民事訴訟法第五百零二條第一項、五百零七條、第九十五條、第七十八條，裁
    定如主文。
中      華      民      國    八十九    年      十      月    三十一    日
                                            民事第四庭審判長法官  謝明珠
                                                            法官  洪于智
                                                            法官  黃柄縉
右為正本係照原本作成
如對本裁定抗告須於裁定送達後十日內向本院提出抗告狀
中      華      民      國    八十九    年      十      月    三十一    日
                                                          書記官  楊湘雯


司法院資訊處製作；財團法人民間司法改革基金會備份。
